# 请教陈版关于权益法核算的长投持股比例的问题

提问人：QQ_9E71B7 时间：2016-06-03 18:08:42
甲公司于 14 年和其他几家公司共同设立一家企业，约定的注册资本为 1000 万，甲出资 250 万，占比25%，其余股东中约定的出资占注册资本比最高的为45%。于 2014 年 12 月 31 日，甲已实际出资 250 万元，但有股东出资没到位，取得的被投资单位报表中被投资单位实收资本为800.这个时点，我们进行长投-损益调整计算时，按照25%比例还是250/800？我理解应该是后者，但甲公司表示在设立时约定好各方按照注册资本的认缴比例（也是工商登记信息上的比例）来享有权益，包括股东会行使权益。如果按照25%，则长投成本+损益调整不等于被投资单位净资产*25%。这样也行吗。
进而想到的，如果约定的享有权益的比例和实际出资比例不一致，按照约定的比例来进行损益调整，岂不是都会存在长投的账面价值不等于被投资单位净资产乘以约定比例的情况。
准则里说的“应享有被投资单位净损益的份额”，到底怎么理解呢。

回答人：chenyiwei
如果“甲公司表示在设立时约定好各方按照注册资本的认缴比例（也是工商登记信息上的比例）来享有权益，包括股东会行使权益”，则应要求其提供经过该被投资公司全体股东签字盖章的协议或其他具有法律效力的书面文件，以表明属于《公司法》第三十五条规定的除外情形。如果确实全体股东一致约定按认缴比例享有或承担被投资企业的盈亏，则按认缴比例确认甲公司在被投资公司的留存收益和净利润中所占的份额，但在被投资公司的实收资本和资本公积中所占的份额仍按实际出资金额确定，这样会导致长期股权投资的账面价值与被投资公司净资产之比不是简单地等于认缴比例或实缴比例的情况。